# 请教陈版，资产权属与资产账务核算不在同一家公司的会计处理

提问人：苏小言 时间：2023-08-18 18:08:48
A集团有个基建项目， 2010 年建项的时候以集团名义建项备案，集团公司作为投资主体，由子公司代为建设管理，集团公司拨付基建资金，子公司收到基建资金建设时以子公司名义跟施工单位签订合同、收取发票以及资金支付；
集团 14 年的时候出了内部文件要求资产与负债的核算是在子公司账面，资产建成后的使用与管理也是子公司，子公司原本想办理房产证，但是因为建项时以集团名义进行备案的，只能是集团进行办理房产证，房屋资产的权属只能归属于A集团；土地是以集团名义购买，资金支付也是集团支付至政府，但对应的城市基础设施建设费是由子公司直接支付且政府单据也是开给子公司的，整个土地成本的账务核算都是在子公司账面进行核算的。在 14 年的时候，集团内部上过董事长办公会审议通过资产权属归属集团，但是资产账务的核算在子公司的内部文件。
现在企业想把核算的房产以及土地资产平移到A集团上，保证资产权属与会计核算保持统一，资产大概是 25 亿，已经计提折旧 4 亿，
想请教陈版：
（ 1 ）这种资产权属在A集团，资产会计核算以及资产管理使用在子公司的方式是否算是以前年度会计差错；
（ 2 ）资产平移是否只能通过做以前年度会计差错的方式平移回A集团，能否通过子公司出售账面核算资产的形式转移给A集团，或者其他合理的方式转移给A集团么？
不知道个人理解对不对：
（ 1 ）不算以前年度的会计差错吧，因为资产的建设管理以及建设完成之后的实际使用都是子公司，只是从资质上来讲集团公司享有权属资质，并且房产原本也打算办理至子公司，只是原本立项备案的手续是集团公司，导致无法办理为子公司名义的房产证；
（ 2 ）不认定会计差错的话，那子公司出售账面核算的资产有又会有个新的问题，就是无权属的账面核算的资产子公司是否拥有交易出售权呢？如何合理又反映实质情况的做到资产权属和账面核算统一在一家公司上面呢？

回答人：chenyiwei
虽然当初该资产是由集团出资、以集团名义建设的，但实际使用是在子公司，相关经济利益也是归子公司享有，因此，不应进行该账务调整，相关土地和资产仍应保留在子公司账面上，包括相关折旧也是计入该子公司的成本费用。
母公司投入的建设资金，如无需子公司偿还的，则作为对子公司的追加资本性投入，母公司个别报表中增加对该子公司的长期股权投资成本，该子公司个别报表中增加资本公积处理。
如果母公司的建设资金要求子公司偿还的（包括签署租赁合同，以租金方式收回款项），则母公司确认对子公司的债权，子公司相应确认对母公司的债务。如果以租金方式结算的，则该租赁大概率属于融资租赁。